ACORDAO-COMPLETO-2414301

ACÓRDÃO 6717/2020 ATA 20/2020 - SEGUNDA CÂMARA

VISTOS, relatados e discutidos estes autos que tratam de ato de concessão de aposentadoria exarado pela Coordenação-Geral dos Extíntos Territórios em favor de Oleatar Arlindo Silva e submetido à apreciação do Tribunal de Contas da União para fins de registro,
ACORDAM os Ministros do Tribunal de Contas da União, reunidos em Sessão da Segunda Câmara, diante das razões expostas pelo Relator, em:
9.1 considerar prejudicado, por perda de objeto, o exame do ato concessão de aposentadoria, com fundamento no art. 260, § 5º, do Regimento Interno do Tribunal de Contas da União; e
9.2. dar ciência deste Acórdão à Coordenação-Geral dos Extíntos Territórios, informando-lhe que o teor integral desta deliberação estará disponível no endereço eletrônico: www.tcu.gov.br/acordaos.

Ato de aposentadoria.

Segunda Câmara

COORDENAÇÃO-GERAL DOS EXTÍNTOS TERRITÓRIOS.

3. Interessados/Responsáveis:
3.1. Interessado: Oleatar Arlindo Silva (XXX.713.738-XX).

13.1. Ministros presentes: Ana Arraes (Presidente), Augusto Nardes, Aroldo Cedraz e Raimundo Carreiro (Relator).
13.2. Ministros-Substitutos presentes: Marcos Bemquerer Costa e André Luís de Carvalho.

RAIMUNDO CARREIRO

Trata-se de ato de concessão de aposentadoria exarado pela Coordenação-Geral dos Extíntos Territórios em favor de Oleatar Arlindo Silva e submetido à apreciação do Tribunal de Contas da União para fins de registro.
2.	A Secretaria de Fiscalização de Pessoal (Sefip) , em instrução às peças 4 e 5, propôs considerar legal e determinar o registro do ato, in verbis:
"Exame das constatações 
9. O conjunto das verificações a que o ato foi submetido encontra-se discriminado em detalhes nas páginas que precedem esta instrução. Não foi constatado qualquer óbice a sua apreciação pela legalidade. 
10. Cabe registrar que, para os atos em que o controle interno realizou o exame no âmbito da competência definida nos arts. 11 e 12 da Instrução Normativa - TCU 78/2018, esse também foi seu entendimento. 
11. Assim, cabe proposta de que o ato seja considerado legal e registrado.
 
CONCLUSÃO 
12. A abrangência e a profundidade das verificações levadas a efeito fundamentam convicção de legalidade do ato. Assim, cabe proposta no sentido de que seja considerado legal, promovendo-se o seu registro. 
PROPOSTA DE ENCAMINHAMENTO 
13. Ante o exposto, propõe-se considerar legal e determinar o registro do ato de concessão de aposentadoria integrante deste processo, com fundamento nos arts. 71, inciso III, da Constituição Federal, 1º, inciso V, e 39, inciso II, da Lei 8.443/1992 e 260, § 1º, do Regimento Interno do Tribunal de Contas da União."
3.	Contudo, o Ministério Público junto ao TCU, em parecer da lavra da Procurador Rodrigo Medeiros de Lima, peça 7, divergiu da unidade, in verbis:
	"Parecer
	Trata-se da análise da aposentadoria de Oleatar Arlindo Silva (peça 2) , concedida pela Coordenação-Geral dos Extintos Territórios.
Após aplicação das críticas automáticas, a Secretaria de Fiscalização de Pessoal (Sefip) propôs a legalidade e registro do ato (peças 4-5) .
Ocorre que o ex-servidor faleceu em 6/3/2007, conforme demonstra pesquisa junto ao Siapenet, constante à peça 6.
Assim, este representante do Ministério Público de Contas opina por considerar o ato prejudicado, por perda de objeto, nos termos do § 5º do         art. 260 do Regimento Interno do TCU.." 
4.	É o relatório.

não há

Procurador Rodrigo Medeiros de Lima.

ATO DE APOSENTADORIA. COORDENAÇÃO-GERAL DOS EXTÍNTOS TERRITÓRIOS. PROPOSTA DA SEFIP PELA LEGALIDADE E REGISTRO DO ATO. DIVERGÊNCIA DO MINISTÉRIO PÚBLICO EM RAZÃO DE FALECIMENTO DO SERVIDOR. ACOLHIMENTO DO PARECER MINISTERIAL. PERDA DE OBJETO.

APOSENTADORIA (APOS)

Secretaria de Fiscalização de Pessoal (SEFIP).

Relato o presente processo em razão de sorteio realizado nos termos do art. 13 da Resolução-TCU 175/2005.
2.	Conforme assentado no relatório precedente, trata-se de ato de concessão de aposentadoria exarado pela Coordenação-Geral dos Extíntos Territórios em favor de Oleatar Arlindo Silva e submetido à apreciação do Tribunal de Contas da União para fins de registro.
3.	A Secretaria de Fiscalização de Pessoal (Sefip) , em instrução às peças 4 e 5, propôs considerar legal e determinar o registro do ato em apreço.
4.	Por seu turno, o Ministério Público junto ao TCU, representado pelo Procurador Rodrigo Medeiros de Lima, em parecer à peça 7, divergiu da unidade técnica no sentido de considerar prejudicada a apreciação do ato de aposentadoria em razão do óbito do ex-servidor.
5.	Razão assiste ao Parquet pois, conforme consta do relatório do Siape inserto à peça 6, o          Sr. Oleatar Arlindo Silva faleceu em 6/3/2007.     
7.	Resta prejudicada, portanto, a apreciação do ato de aposentadoria em alusão, nos termos do § 5º do art. 260 do Regimento Interno do TCU.
8.	Ante o exposto, acolho o Parecer do Ministério Público junto ao TCU e VOTO no sentido de que seja adotado o Acórdão que ora submeto a este Colegiado.
TCU, Sala das Sessões Ministro Luciano Brandão Alves de Souza, em 23 de junho de 2020.
RAIMUNDO CARREIRO 
Relator